# 有关票据贴现的问题

提问人：15249255785 时间：2022-02-28 12:01:50
老师请教一下：票据贴现未到期的不应该终止确认，应该继续确认，计入短期借款。这个有准则规定吗

回答人：chenyiwei
根据被贴现票据所有权上的主要风险和报酬是否转移确定。参考：《企业会计准则第 23 号——金融资产转移》及其应用指南；《企业会计准则解释第 5 号》第三条等。